【裁判字號】    99,訴,681
【裁判日期】    991019
【裁判案由】    毒品危害防制條例
【裁判全文】
臺灣苗栗地方法院刑事判決               99年度訴字第681號
公  訴  人  臺灣苗栗地方法院檢察署檢察官
被      告  甲○○
上列被告因違反毒品危害防制條例等案件，經檢察官提起公訴（
99年度毒偵字第1197號），被告於本院行準備程序時就被訴事實
為有罪之陳述，經本院合議庭裁定由受命法官獨任進行簡式審判
程序審理，判決如下：
    主    文
甲○○施用第一級毒品，處有期徒刑伍月，如易科罰金，以新臺
幣壹仟元折算壹日；扣案之注射針筒支均沒收。又施用第二級
毒品，處有期徒刑月，如易科罰金，以新臺幣壹仟元折算壹日
。應執行有期徒刑陸月，如易科罰金，以新臺幣壹仟元折算壹日
；扣案之注射針筒支均沒收。
    犯罪事實及理由
一、犯罪事實：
  (一)甲○○前於民國93年間因施用毒品案件，經本院裁定送觀察
    、勒戒後，認無繼續施用毒品傾向，於93年8 月10日執行完
    畢釋放，並於同年月13日由臺灣苗栗地方法院檢察署檢察官
    以93年度毒偵字第412 號、第431 號不起訴處分確定，惟前
    開觀察、勒戒並無法收其實效，甲○○於該觀察、勒戒執行
    完畢釋放後5 年內之98年6 月27日，又因施用第二級毒品案
    件，由臺灣苗栗地方法院檢察署檢察官以98年度毒偵字第98
    8 號為緩起訴處分確定，緩起訴期間為2 年，現仍於緩起訴
    期間中。
  (二)詎甲○○仍不知警惕，復基於施用第一級毒品海洛因之犯意
    ，於99年6 月23日晚間9 時30分許，在苗栗縣後龍鎮之豐富
    火車站旁停車場其所駕駛車號3653-KX 號自用小客車內，以
    將海洛因注射於手臂之方式，施用第一級毒品海洛因乙次；
    另又基於施用第二級毒品甲基安非他命之犯意，於99年6 月
    21日下午1 時許，在苗栗縣苗栗市體育場之停車場其所駕駛
    之前開自用小客車內，以將安非他命置於玻璃頭（未扣案）
    內加熱而吸其煙霧之方式，施用第二級毒品甲基安非他命乙
    次。嗣於99年6 月24日上午10時許，苗栗縣警察局刑警大隊
    員警至葉惠芳位於苗栗縣後龍鎮○○路38號住處執行搜索時
    ，甲○○適駕駛上開自用小客車於執行時到達，甲○○即於
    有偵查犯罪職權之公務員知悉其上開施用第一、二級毒品犯
    行前，向員警坦承犯行，並同意員警搜索其所駕駛之自用小
    客車，而扣得其所有供施用毒品用之注射針筒3 支，復經警
    採集尿液送驗，經檢驗結果確呈海洛因之代謝物嗎啡、甲基
    安非他命陽性反應，進而接受裁判。
二、上開犯罪事實，業據被告甲○○於警詢、偵查、本院準備程
    序及審理時坦承不諱，復有苗栗縣警察局刑警大隊偵辦毒品
    案件尿液鑑驗代碼對照表1 紙、濫用藥物尿液檢驗檢體監管
    紀錄表3 份、中山醫學大學附設醫院檢驗科藥物檢測中心99
    年7 月8 日出具之尿液檢驗報告1 紙、查獲現場照片4 張附
    卷可稽，並有注射針筒3 支扣案可資佐證。本案事證明確，
    被告甲○○上開犯行堪予認定。
三、核被告甲○○所為，係犯毒品危害防制條例第10條第1 項之
    施用第一級毒品罪及同條第2 項之施用第二級毒品罪。被告
    施用第一、二級毒品前後持有第一、二級毒品之低度行為，
    為其施用之高度行為所吸收，不另論罪。又被告所犯上開施
    用第一級毒品罪、施用第二級毒品罪間，犯意各別，行為互
    殊，應予分論併罰。再按刑法第62條之所謂發覺，係指有偵
    查犯罪職權之公務員已知悉犯罪事實與犯罪之人而言，而所
    謂知悉，固不以確知其為犯罪之人為必要，但必其犯罪事實
    ，確實存在，且為該管公務員所確知，始屬相當。如犯罪事
    實並不存在而懷疑其已發生，或雖已發生，而為該管公務員
    所不知，僅係推測其已發生而與事實巧合，均與已發覺之情
    形有別，最高法院著有75年臺上字第1634號判例要旨可資參
    照。本案係因警方於99年6 月24日上午10時許，持搜索票至
    葉惠芳住處執行搜索，被告於執行搜索到達現場，其於員警
    尚未發覺其上開施用毒品犯罪前，同意員警搜索其所駕駛之
    車輛，並主動向員警供出犯行，此據被告於警詢、本院審理
    時供明在卷，並有苗栗縣警察局刑事案件移送書、違反毒品
    危害防制條例自首情形紀錄表各1 份在卷可考，則被告在員
    警未發現有確切之根據得為合理之懷疑前，即同意員警對其
    車輛搜索，並主動供述其施用海洛因及甲基安非他命，且同
    意採尿送驗，進而接受裁判，符合自首之規定，爰依刑法第
    62條前段規定減輕其刑。爰審酌被告曾經觀察、勒戒，仍未
    能自我克制，繼續施用毒品，無視於毒品對於自身健康之戕
    害及國家對於杜絕毒品犯罪之禁令，行為實屬不該，惟念其
    犯罪後坦承犯行，其所為主要係戕害自身，並未直接積極損
    害他人之利益暨其素行、生活狀況、智識程度等一切情狀，
    各量處如主文所示之刑，並諭知易科罰金之折算標準，暨定
    其應執行之刑，併諭知易科罰金之折算標準。
四、扣案之注射針筒3 支均係被告所有，且係供被告施用海洛因
    所用之物，業據被告於警詢及本院審理時供承明確，爰依刑
    法第38 條 第1 項第2 款之規定，宣告沒收。
五、應適用之法條：
  (一)刑事訴訟法第273 條之1 第1 項、第299 條第1 項前段。
  (二)毒品危害防制條例第10條第1 項、第2 項。
  (三)刑法第11條前段、第62條前段、第41條第1 項前段、第51條
    第5 款、第38條第1 項第2 款。
本案經檢察官盧美如到庭執行職務。
中    華    民    國    99    年    10    月    19    日
                  刑事第三庭    法  官  林佩儒
以上正本證明與原本無異。
如不服本判決應於收受判決後10日內向本院提出上訴書狀，並應
應敘述具體理由。其未敘述上訴理由者，應於上訴期間屆滿後20
日內向本院補提理由書(均須按他造當事人之人數附繕本)「切勿
逕送上級法院」。
                                書記官  陳玲君
中    華    民    國    99    年    10    月    19    日
附錄本案論罪法條全文：
毒品危害防制條例第10條
施用第一級毒品者，處6月以上5年以下有期徒刑。
施用第二級毒品者，處3年以下有期徒刑。

司法院資訊處製作；財團法人民間司法改革基金會備份。
